臺灣彰化地方法院刑事判決　　　　　　　96年度訴字第1530號
公　訴　人　臺灣彰化地方法院檢察署檢察官
被　　　告　甲○○（黃文宏）
　　　　　　　　　　（現於臺灣彰化看守所羈押中）
上列被告因毒品危害防制條例案件，經檢察官提起公訴（96年度
毒偵字第3399、4132號），被告於準備程序中自白犯罪，本院行
簡式審判，茲合併審理，合併判決如下：
    主  文
甲○○犯罪及處刑如【附表】所示，應執行有期徒刑壹年陸月，
扣案海洛因壹包（淨重零點陸玖公克）及包裝袋，沒收銷燬之。
    事實及理由
一、犯罪事實：
  (一)甲○○前因施用毒品案件，經強制戒治，則於民國（下同）
    92年7月23日執行完畢釋放。又因犯竊盜（本院91年度易字
    第62號）、搶奪（臺灣高等法院臺中分院90年度上訴字第
    181號）、施用毒品（本院91年度訴字第839號），依序經判
    刑6月、4年4月、1年6月，接續執行，甫於96年1月26日因縮
    短刑期假釋出監，應至98年2月19日縮刑期滿，現在保護管
    束中（不構成累犯）。
  (二)甲○○仍不知悔改，復基於施用第一級毒品海洛因之犯意
    ，於96年7月9日，在彰化縣員林鎮○○里○○路81號自宅，
    以針筒注射方式，施用第一級毒品海洛因1次。另基於施
    用第二級毒品甲基安非他命之犯意，於96年7月9日，在同上
    處所，以將甲基安非他命置於玻璃吸食器內燒烤方式，施用
    第二級毒品甲基安非他命1次。復基於施用第一級毒品海
    洛因之犯意，於96年8月2某時，在同上處所，以針筒注射方
    式，施用第一級毒品海洛因1次。
  (三)嗣為警於96年7月10日晚上10時10分許，在彰化縣員林鎮○
    ○街96號「富安旅社」307號房前盤檢查獲，並扣得其當場
    丟棄在地之第一級毒品海洛因1小包（淨重0.69公克）。經
    採集尿液送驗，結果呈「甲基安非他命、可待因、嗎啡」陽
    性反應，查獲上述犯行。另因其為假釋中之受保護管束
    人，而於96年8月3日，在臺灣彰化地方法院檢察署接受採尿
    後，送驗之結果呈「可待因、嗎啡」陽性反應，始查悉上述
    犯行。
二、認定事實之證據及理由：
  (一)被告於警訊、本院審理中之自白。
  (二)彰化縣警察局員林分局委託檢驗尿液代號與真實姓名對照認
    證單（員林分局0000000000號警卷），彰化地檢署施用毒品
    接受保護管束人採尿報到編號表（96年毒偵字第4132號P.5
    ），均證明被告接受採尿送驗之事實。
  (三)詮昕科技股份有限公司96年8月2日出具之濫用藥物尿液檢驗
    報告書2紙（96年毒偵字第3399號卷P.14），證明被告驗尿
    呈現「海洛因、可待因、甲基安非他命」之陽性反應；中山
    醫學大學96年8月16日尿液檢驗報告（96毒偵字第4132 號卷
    P.4），證明被告驗尿呈現「海洛因、可待因」之陽性反應
    。按行政院衛生署管制藥物管理局93年7月16日管檢字第
    0930006199號函示意見：「依據Clark's Analysis of
    Drugs and Poisons一書第三版之記載：... 第一級毒品海
    洛因亦可代謝成嗎啡，且海洛因常見含有少量6-乙醯可待因
    雜質成分，該成分可代謝為可待因及嗎啡。... 」（參照行
    政院衛生署管制藥品管理局發行「濫用藥物檢驗相關解釋彙
    編」P.14）故可證明被告因施用海洛因而同時檢出「可待因
    、嗎啡」陽性反應。
  (四)96年7月10日扣案之白粉一包（驗後淨重0.69公克），經法
    務部調查局鑑定結果（96年8月10日調科壹字第09623061170
    號函，96毒偵字第3399號卷P.18），證明為海洛因成分。
  (五)手臂注射針孔之照片（員林分局0000000000號警卷）證明被
    告注射海洛因之事實。
  (六)被告自白核與事實相符，足堪採信。本件事證明確，被告施
    用第一、二級毒品犯行，已可認定。
三、論罪科刑：
  (一)核被告所為，係犯毒品危害防制條例第10條第1、2項之施用
    第一、二級毒品罪。被告持有毒品之低度行為，應為施用之
    高度行為所吸收，不另論罪。被告施用第一、二級毒品，罪
    名有異、施用方法不同，應分論併罰；又二度施用海洛因，
    犯罪時間相距約1個月，顯係各別起意，亦應分論併罰。
  (二)量刑審酌：被告自少年時期以來，各類犯罪前科不斷，素行
    不佳，假釋期間再度施用，未珍惜國家法律給予之寬典，可
    見沈溺毒品已深，欠缺自制力。被告自述父親9年前過世，
    母親擔任洗碗工，家中上有一個姊姊，被告在感化院讀完高
    中學歷，出獄後曾經作過汽車修理、搭鷹架等工作，被告因
    為朋友帶壞，每當朋友引誘時就再度陷入深淵等語。被告身
    在困頓的環境中，並未因為環境砥礪而積極振作向上，反而
    不知愛惜身體，恣意施用毒品，戕害身心，使自己大好前程
    蒙上陰影，然犯罪後坦承犯行，態度尚屬良好等一切情狀，
    各量處如【附表】所示之刑，及定其應執行刑，以示懲儆。
  (三)96年7月10日扣案之第1級毒品海洛因1包，經鑑定為海洛因
    毒品成分，為違禁品，包裝袋使用後沾染毒品無法徹底分離
    ，況且實務上也不可能先將包裝袋洗淨後，才分別將之與毒
    品各別「沒收銷燬之」「沒收之」，故應一併依毒品危害防
    制條例第18條第1項前段沒收銷燬之。
四、適用法律：
  (一)刑事訴訟法第273條之1、第310條之2、第454條第1項。
  (二)毒品危害防制條例第10條第1、2項、第18條第1項、刑法第
    11條前段、第51條第5款。
本案經檢察官張尹敏到庭執行職務。
中　　華　　民　　國　　96　　年　　11 　月　　 26 　日
                  刑事第三庭    法  官  葉明松
以上正本證明與原本無異。
如不服本判決應於收受本判決後10日內向本院提出上訴書狀，其
未敘述上訴理由者，應於提起上訴後20日內向本院補提理由書狀
（均須按他造當事人之人數附繕本）「切勿逕送上級法院」。
中　　華　　民　　國　　96　　年　　11 　月　　27  　日
                                書記官  于淑真
附錄本案論罪法條：
毒品危害防制條例第10條
施用第一級毒品者，處 6 月以上 5 年以下有期徒刑。
施用第二級毒品者，處 3 年以下有期徒刑。
【附表】
┌─┬───────────────────────────────┐
││甲○○施用第一級毒品，處有期徒刑捌月。扣案海洛因壹包（淨重零點│
│  │陸玖公克）及包裝袋，沒收銷燬之                                │
├─┼───────────────────────────────┤
││甲○○施用第二級毒品，處有期徒刑陸月。                        │
├─┼───────────────────────────────┤
││甲○○施用第一級毒品，處有期徒刑捌月。                        │
└─┴───────────────────────────────┘
